【裁判字號】    89,訴,101
【裁判日期】    890630
【裁判案由】    毒品危害防制條例
【裁判全文】
臺灣嘉義地方法院刑事判決                          八十九年度訴字第一一號
    公  訴  人  臺灣嘉義地方法院檢察署檢察官
    被      告  丙○○
    選任辯護人  張雯峰
                奚淑芳
右列被告因毒品危害防制條例案件，經檢察官提起公訴 (八十九年度偵字第一一三八
號)，本院判決如左：
    主  文
丙○○連續販賣第二級毒品，處有期徒刑捌年。扣案之安非他命壹包（淨重壹點零玖
公克，包裝重零點參貳公克），均沒收銷燬之。因販賣第二級毒品所得之新臺幣參仟
元，沒收之；如全部或一部不能沒收時，以其財產抵償之。
信封壹個沒收。
    事  實
一、丙○○曾因竊盜案件，經本院判處有期徒刑一年，緩刑四年，於民國八十八年十
    月十一日確定，於緩刑期間內，竟不知悔改，與乙○○共同意圖營利，並基於概
    括之犯意，先於八十九年一月三十日，由乙○○以電話商妥，販賣第二級毒品安
    非他命一小包，代價新臺幣（下同）三千元予甲○○，再由丙○○依乙○○之指
    示，至嘉義市○○○路舊市政府附近之約定地點，以信封內夾帶安非他命之方式
    ，將安非他命交付予甲○○，取得販賣所得三千元；復於同年二月三日下午三時
    許，丙○○依乙○○之指示，以前揭信封內夾帶毒品之手法，在嘉義市○○路唱
    將ＫＴＶ前，欲以相同代價販賣安非他命予甲○○時，經甲○○配合警方辦案，
    於進行交易而尚未交付毒品之際，為警當場查獲，扣得乙○○所有而供共同犯罪
    所用信封一個，並自丙○○口袋內搜出而扣得安非他命一包（淨重一‧○九公克
    ，包裝重○‧三二公克）。
二、案經嘉義縣警察局中埔分局報請臺灣嘉義地方法院檢察署檢察官偵查起訴。
    理  由
一、訊據被告丙○○矢口否認涉有右揭犯行，辯稱：「是乙○○叫我拿信封給甲○○
    ，安非他命是我的，我只是送信，沒有送安非他命，甲○○沒拿錢給我」（本院
    八十九年三月十六日、五月十五日訊問筆錄、六月十六日審判筆錄），復辯稱：
    「（問：怎在檢方承認）我是想看能出去，因快過年了才說的」（本院八十九年
    六月十六日審判筆錄）、「在中埔分局警備隊接受問時，．．．經警員威脅利誘
    後，不得不違反真實及自己意願，稱曾於八十九年一月三十日交信予甲○○．．
    ．縱甲○○取得安非他命，但安非他命係裝在信封內，就該安非他命之買賣並不
    知情，僅係被乙○○利用之犯罪工具．．．雖八十九年二月三日當場被查獲，但
    信封內容並無安非他命，．．所交付者顯僅為字條」（八十九年六月十六日張雯
    峰律師答辯狀）云云。
二、惟查，右揭事實，業據被告於偵查中自白甚詳，且於偵查中經檢察官隔離訊問被
    告與證人甲○○，二人就販賣毒品之時間、地點、以信封夾帶毒品之方式均無不
    同（偵查中八十九年二月三日訊問筆錄）；參以被告於偵查中陳稱：「（問：你
    第一次拿安非他命給甲○○並沒信封只安非他命？）我上甲○○的車，在車上把
    安非他命從信封拿出來，甲○○給我錢，我才知道是安非他命」，「（問：如何
    知道要把安非他命信封裡拿出來？）我摸下出感覺有東西，一包硬硬的」，足認
    被告於販賣交付安非他命時，自外觀已可一眼看出係安非他命而加以交付，基於
    該認知而出於共同犯意聯絡，進而遂行販賣毒品之行為；再參以被告對於偵查中
    白自之任意性，並未有何抗辯，而僅對真實性有所辯稱，惟衡諸販賣第二級毒品
    係犯罪之行為，被告豈有因為過年將至，欲回家過年即輕忽恣意認罪之理？更何
    況該自白內容，經偵查中檢察官諭知隔離訊問結果，仍與證人甲○○證述相符，
    顯見被告於偵查中自白己具真實性。
三、再查，被告於偵查中既自白：「（問：今天（指八十九年二月三日）乙○○在那
    裡拿信封給你？）放在興業東路二十號七樓我住處的信箱裡，然後扣機給我，叫
    我去拿」，「（問：一月三十日如何拿到信封？）一樣」等語，則被告於一月三
    十日販賣毒品後，顯已知悉乙○○均係以信封夾帶毒品之方法，與被告分擔販毒
    行為之實施，況警方與證人甲○○配合而誘出販毒時，甲○○自已明確告知此次
    係購買毒品，被告受乙○○指派並攜帶毒品赴約，縱使附帶受託代轉信件予證人
    甲○○，仍無礙於被告共同販賣毒品之事實，此外，另有安非他命一包（淨重一
    ‧○九公克，包裝重○‧三二公克，此有法務部調查局第00000000號檢
    驗通知書影本一份在卷可憑），信封一張等扣案可稽。末查，安非他命來源不易
    ，且近年來安非他命危害社會日益嚴重，治安機關對查緝販賣及施用安非他命等
    工作，無不嚴加執行，各傳播媒體對政府大力掃毒之決心亦再三報導，設若無利
    可圖，衡情一般持有安非他命之人當無輕易將持有安非他命轉讓他人而甘冒於再
    次向他人購買時，而有被查獲移送危險之理﹖而被告於偵查中既坦承交付安非他
    命予甲○○，且收受甲○○交付之三千元，已如前述，益證被告確有販賣安非他
    命從中牟利之行為甚明。是被告所辯無非事後卸責之詞，委無足採，本件事證明
    確，被告犯行堪予認定。
四、按安非他命係毒品危害防制條例第二條第二項第二款所規定之第二級毒品，被告
    於八十九年一月三十日於右揭地點販賣安非他命予甲○○之犯行，係犯毒品危害
    防制條例第四條第二項之販賣第二級毒品既遂罪，而被告於同年二月三日販賣安
    非他命予甲○○未遂之行為，係犯毒品危害防制條例第四條第五項、第二項之販
    賣第二級毒品未遂罪。被告持有毒品安非他命之低度行為，應為其販賣之高度行
    為吸收，不另論罪。被告與乙○○間，就販賣安非他命犯行，有犯意聯絡與行為
    分擔事實，應依刑法第二十八條規定論以共同正犯。被告右揭連續二次販賣毒品
    安非他命既遂、未遂之行為，時間緊接，犯罪構成要件相同，顯係基於概括之犯
    意反覆為之，應依連續犯之規定論以較重之販賣安非他命既遂一罪，除法定刑為
    無期徒刑部分，依法不得加重外，餘則加重其刑。惟觀被告年輕識淺，且其右揭
    販賣安非他命既遂、未遂各僅一次，所得甚少，而販賣之時間亦僅於八十九年一
    月至三月間，販賣時間不長，是被告顯非屬毒販之大、中盤商。爰審酌被告曾因
    竊盜案件，經本院判處有期徒刑一年，緩刑四年，於民國八十八年十月十一日確
    定，犯罪時仍在緩刑期間內之素行、犯罪之動機、目的、手段上係聽從乙○○之
    指示而非共犯中居於首謀地位之人，販賣毒品對國民健康之危害程度及犯罪後於
    偵查中大致坦承，於審判中否認犯行等一切情狀，量處如主文所示之刑，以示懲
    儆。扣案之安非他命一包（淨重一‧○九公克，包裝重○‧三二公克），依毒品
    危害防制條例第十八條第一項前段之規定宣告沒收銷燬之。而被告右揭販賣安非
    他命既遂一次予甲○○，係以三千元代價交易，被告就此販賣之所得三千元，應
    依毒品危害防制條例第十九條第一項之規定宣告沒收，如全部或一部不能沒收時
    ，則以其財產抵償之。至於被告持乙○○交付用以隱匿掩飾毒品之信封一個，於
    未交付予甲○○前被查獲，自屬乙○○所有而供共同販毒所用之物，應依刑法第
    三十八條第一項第二款宣告沒收之。
據上論斷，應依刑事訴訟法第二百九十九條第一項前段，毒品危害防制條例第四條第
第二項、第十八條第一項前段、第十九條第一項，刑法第十一條前段、第二十八條、
五十六條、第三十八條第一項第二款，判決如主文。
本案經檢察官游悅晨到庭執行職務。
中    華    民    國      八十九      年      六      月      三十      日
                                      臺灣嘉義地方法院刑事第二庭
                                          審判長法官  陳  珍  如
                                              法  官  黃  國  益
                                              法  官  蔡  廷  宜
右正本證明與原本無異。
如不服本判決，應於判決送達後十日內向本院提出上訴狀( 應附繕本 )。
中    華    民    國     八十九       年      六      月      三十      日
                                              書記官  張  鑽  銘
附錄論罪法條：
毒品危害防制條例第四條第二項、第五項
製造、運輸、販賣第二級毒品者，處無期徒刑或七年以上有期徒刑，得併科新台幣七
百萬元以下罰金。
前四項之未遂犯罰之。


司法院資訊處製作；財團法人民間司法改革基金會備份。
